臺灣高等法院交通事件裁定　　　　　　100年度交抗字第254號
抗　告　人
即受處分人　謝東翰
上列抗告人因違反道路交通管理處罰條例案件，不服臺灣臺北地
方法院中華民國100年1月31日裁定（99年度交聲字第1909號；原
處分案號：臺北市交通事件裁決所北市裁罰字第裁22-U00000000
號）提起抗告，本院裁定如下：
    主  文
抗告駁回。
    理  由
一、原處分意旨略以：抗告人即受處分人謝東翰於民國99年10月
    15日18時30分許，駕駛車號5199-QH號自用小客車至桃園國
    際機場時，將該自小客車暫停於第一航廈航站北路，為舉發
    機關即內政部警政署航空警察局保安警察隊第一分隊執行巡
    邏勤務警員盤查，發覺受處分人駕照資格業經酒駕吊扣，以
    受處分人有「駕照經吊扣仍駕車（禁駛）」之違規事由，掣
    單舉發，爰依道路交通管理處罰條例第21條第1項第5款、第
    4項、第67條第3項之規定（原處分漏載第4項、第67條第3項
    ），裁處受處分人罰鍰新臺幣（下同）9,000元，吊銷駕駛
    執照，1年內不得考領駕駛執照。
二、原裁定意旨略以：證人即舉發警員趙元禧，就本件交通違規
    之舉發過程，於原審訊問時到庭結證稱：我於99年10月15日
    任職於航警局，當時執行交通整理勤務，案發當時我看到1
    部車子停在不能停車之紅線工地處，經我以M-police行動電
    腦查詢後，發現車主與駕駛人即受處分人不同；受處分人未
    帶身份證明文件，並謊報他人的身分證字號，我跟受處分人
    表示為查驗身分，可以帶受處分人回警察局，受處分人才報
    正確的身分證字號，經值班人員查詢，發現受處分人的駕照
    已因酒駕被吊扣，當時受處分人請我不要開單，否則駕照會
    被註銷；該車是從我面前開過去，停在上開地點到我走過去
    的時間，大約10秒鐘左右，且我走過去時就開始全程錄影，
    根本沒有看到有人下車後，受處分人再換到駕駛座上之情形
    等語綦詳（見原審卷第21頁背面至第22頁）。再由原審當庭
    勘驗本件取締過程全程錄音錄影光碟之結果（見原審卷第24
    頁至第28頁），可知受處分人及女警間有下列「受處分人：
    我是跟著前面停的，前面車子都走了」、「受處分人：你就
    通融一下，好不好，那你開違規停車就好了」、「受處分人
    ：小姐，我們剛配合你，不然我剛直接開走就好了，還給我
    們開…」、「女警：那你是不是沒有駕照開車？受處分人：
    對，我是沒有駕照。女警：對啊，那就是不好意思啦，你就
    是沒有駕照，不能開車。受處分人：你可不可以通融一下，
    好不好？」等對話內容，足認受處分人當時業已坦承確實有
    駕車之事實，況其當時自始至終均未曾辯稱自用小客車並非
    其駕駛，倘若上開自用小客車並非受處分人所駕駛，衡諸常
    情，受處分人於遭警盤查之第一時間必定會說明此情，而非
    係於長達15餘分鐘之取締過程中，先虛偽陳報他人之身分證
    號碼，復求情要求開立其他名目之罰單，再希望找人來處理
    舉發通知單等動作。此外，既然當時除受處分人外，同車之
    人均領有駕照，則縱如受處分人所述友人蕭宇辰因內急，便
    將車輛臨時停靠路邊進入航站小解等情為真，亦無庸由駕照
    已遭吊扣之受處分人至駕駛座顧車待命。故本件受處分人確
    有駕照經吊扣仍駕車（禁駛）之違規行為，自屬違反道路交
    通管理處罰條例第21條第1項第5款之規定，是原處分機關依
    道路交通管理處罰條例第21條第1項第5款、第4項、第67 條
    第3項之規定，裁處受處分人罰鍰9,000元，吊銷駕駛執照，
    1年內不得考領駕駛執照，核無違誤，受處分人之異議為無
    理由，應予駁回。
三、本件抗告意旨略以：受處分人並無上揭違規事實，況倘舉發
    之警員趙元禧於原審訊問時所證，於受處分人所乘車輛違規
    停妥後，大約十秒即前往全程錄影一詞為真，則趙元禧於案
    發時，應位於受處分人不遠處，受處分人當無不察覺趙元禧
    之存在，而仍違規停放車輛之理，故證人趙元禧顯為績效而
    誣陷被處分人，其證詞自非可採，又原審認受處分人倘非駕
    駛人，應會於第一時間說明云云，顯係推論，且違反經驗法
    則及論理法則，自有未合云云。
四、經查：
    (一)按汽車駕駛人，駕駛執照吊扣期間駕駛小型車或機器腳踏
      車者，處6,000元以上12,000元以下罰鍰，並當場禁止其
      駕駛，吊銷駕駛執照，道路交通管理處罰條例第21條第1
      項第5款及第4項後段分別定有明文。次按汽車駕駛人，曾
      依道路交通管理處罰條例其他各條規定吊銷駕駛執照者，
      1年內不得考領駕駛執照，同條例第67條第3項亦有明文規
      定。
    (二)受處分人於上開時、地，因前揭車號5199-QH號自用小客
      車駛至桃園國際機場第一航廈站北路違規暫停，為警員盤
      查，受處分人先謊報他人身分證字號企圖規避罰則，嗣經
      警員勸導，並以M-police行動電腦與警政知識聯網公路電
      子閘門查詢比對結果，得知受處分人之駕照資格業因其酒
      後駕車吊扣在案，爰以航警交字第U00000000號舉發違反
      道路交通管理事件通知單當場舉發，原處分機關據此以北
      市裁罰字第裁22-U00000000號裁決書裁處受處分人罰鍰9,
      000元，吊銷駕駛執照，1年內不得考領駕駛執照等情，核
      與原審當庭勘驗本件取締過程全程錄影錄影光碟內容之結
      果相符，復有本件裁決書、內政部警政署航空警察局舉發
      違反道路交通管理事件通知單及內政部警政署航空警察局
      99年11月8日航警行字第0990029685號函存卷足參（見原
      審卷第9至14頁）。
    (三)受處分人雖以前詞爭執證人趙元禧之證詞不可採云云。惟
      查：原審錄影光碟勘驗結果顯示：於警員攝影採證之始，
      受處分人所駕駛之車輛確係違規停放於上揭處所，受處分
      人一開始即坐於該車駕駛座，引擎未熄火，紅色尾燈亮起
      ，一女子坐於副駕駛座，受盤查時，受處分人稱：來接人
      ，沒帶駕照云云，其旁女子在警員質疑未上安全帶時，則
      稱：剛剛停而已云云，接著受處分人報一身分證號碼，在
      警員查證身分證號碼時，受處分人尚稱：「有（問：有沒
      有看到那邊那個標誌，不能停車），可是前面有停，『我
      跟著停下來』，你看我還順順排，我還順順排呢」，警員
      接下來即質疑受處分人謊報身分證號碼，受處分人仍稱：
      真的是我的云云，經警告知電腦中之照片非受處分人，並
      表示要帶受處分人回警局時，受處分人才承認謊報，並稱
      ：「我給身分證字號，你不要開我單好不好」云云，嗣受
      處分人報完身分證號碼欲離開被制止後，一直要求舉發警
      員通融，稱：這樣會害我，好不容易駕照快拿到云云，又
      要求舉發警員以「違規停車」事由開立舉發單，而不要開
      立「沒有駕照」之舉發單，再對警員稱：「為何前面車沒
      有事，我車可以開違規停車啊」云云，經警員解釋：因警
      員已以M-POLICE查詢發現前面的車車主沒有問題，才讓他
      們走之語，警員在開立舉發單後，有再問受處分人：「那
      你是不是沒有駕照開車」，受處分人答：「對，我是沒有
      駕照」，受處分人再次要求通融，並稱要找他人來處理云
      云等情，有原審卷附之勘驗筆錄在卷可查（見原審卷第24
      頁至第27頁）。受處分人於原審當庭觀看此一錄影光碟影
      像後，亦不否認此為當時經過之情形（見原審卷第27頁背
      面至第28頁正面）。觀以於警員盤查之初，受處分人即坐
      於上開自小客車駕駛座，引擎未熄火，尾燈亮起，以及其
      本人、同車之女友與警員之上揭對話內容，暨受處分人於
      被盤查之15餘分鐘取締過程中，先有虛偽陳報他人身分證
      號碼之不實作為，復要求取締警員通融及開立其他名目之
      罰單，最後又有表示希望找人來處理舉發通知單等不當動
      作，均足以佐證人趙元禧所述應屬實情。而受處分人顯係
      在看見禁止停車標誌之情況下，仍因其前方亦有人暫停而
      執意在上開地點停車，則其將駕駛之車輛停放於上揭違規
      地點，與受處分人事先是否有看見警員在附近，根本無涉
      。受處分人空言指稱：證人所言不可採，殊無足取。再者
      ，受處分人當時既有謊報身分證號碼以規避交通違規事件
      舉發之行徑，則其為避免交通違規之舉發，可謂已達不擇
      手段之程度，若有所謂：小客車駕駛人蕭宇辰內急，便臨
      時停車，且顧及會遭拖吊或開單告發之情形下，由受處分
      人進入駕駛座等待云云一節，其焉有不當場告知警員以避
      免自己遭到開單之理；更何況，原審勘驗之取締光碟，其
      影像時間長達15餘分鐘（見原審卷第27頁背面），卻始終
      未出現有人主張所謂駕駛人內急或實際上有人上完廁所返
      回小客車停車處之情事，是受處分人所稱：駕駛人內急之
      說，顯與其當時謊報身分證號碼同，皆屬虛妄。綜上，受
      處分人抗告理由實無一足取。
五、綜上所述，本件事證明確，受處分人有於上揭時、地，因「
    駕照經吊扣仍駕車（禁駛）」之違規事實，應可認定。從而
    ，原審認原處分機關依道路交通管理處罰條例第21條第1項
    第5款、第4項、第67條第3項之規定，裁處受處分人罰鍰9,
    000元，吊銷駕駛執照，1年內不得考領駕駛執照，於法無違
    ，駁回受處分人之異議，於法相符。受處分人抗告理由，徒
    憑自己不具可信性之說詞，任意指摘原審裁定，核無理由，
    應予駁回。
據上論結，應依道路交通管理處罰條例第89條前段，刑事訴訟法
第412條，裁定如主文。
中    華    民    國   100    年    3     月    7     日
                  刑事第十三庭  審判長法  官  曾德水
                                      法  官  楊貴雄
                                      法  官  王復生
以上正本證明與原本無異。
不得再抗告。
                                      書記官  陳靜雅
中    華    民    國   100    年    3     月    8     日